臺灣桃園地方法院刑事判決
111年度審簡字第142號
公  訴  人  臺灣桃園地方檢察署檢察官
被      告  許竣傑


上列被告因詐欺案件，經檢察官提起公訴（110年度偵字第22397
號），本院受理後（110年度審易字第1736號），被告於準備程
序中自白犯罪，本院認宜以簡易判決處刑，爰經合議庭裁定改以
簡易判決處刑，判決如下：
    主  文
許竣傑幫助犯詐欺取財罪，處有期徒刑參月，如易科罰金，以新
臺幣壹仟元折算壹日。未扣案之犯罪所得新臺幣壹仟元沒收，於
全部或一部不能沒收或不宜執行沒收時，追徵其價額。
    事實及理由
一、本案犯罪事實及證據，除犯罪事實欄二、第7至9行「旋即在
    該門市外以代價新臺幣（下同）200元將上開門號之SIM卡交
    付予社群軟體臉書暱稱『毛』之男子」，補充更正為「旋即在
    該門市外以每支門號新臺幣(下同)200元之代價，將含上開
    門號共5支門號之SIM卡均交付予社群軟體臉書暱稱『毛』之男
    子」；證據部分補充「被告許竣傑於本院準備程序中之自白
    」外，其餘均引用檢察官起訴書之記載（詳如附件）。
二、論罪科刑：
(一)按刑法上之幫助犯，係指以幫助之意思，對於正犯資以助力
    ，而未參與實行犯罪之行為者而言（最高法院49年台上字第
    77號判例意旨參照）。是以如未參與實行犯罪構成要件之行
    為，且係出於幫助之意思提供助力，即屬幫助犯，而非共同
    正犯。查被告單純提供行動電話門號0000000000號之SIM卡
    販賣予人使用之行為，並不等同於向告訴人鄭淑施以欺罔之
    詐術行為，其所為係參與詐欺罪構成要件以外之行為，且亦
    無證據證明被告有參與詐欺取財犯行之構成要件行為，或與
    取得上開門號之人有詐欺取財之犯意聯絡，是被告提供行動
    電話門號供人使用之行為，係對於詐欺集團之成員遂行詐欺
    取財犯行，資以助力。是核被告所為，係犯刑法第30條第1
    項前段、第339條第1項之幫助詐欺取財罪。
(二)又被告係基於幫助之意思，參與詐欺取財犯罪構成要件以外
    之行為，為幫助犯，爰依刑法第30條第2項之規定，按正犯
    之刑減輕。另被告有如起訴書所載之論罪科刑紀錄，此有臺
    灣高等法院被告前案紀錄表在卷可查，其於受前開有期徒刑
    執行完畢後，5年以內故意再犯本案有期徒刑以上之罪，固
    構成累犯，惟本院審酌被告所犯本案與其前案間侵害之法益
    、罪質、不法內涵及社會危害程度均不相同，難認有特別惡
    性，或具對刑罰之感應力顯然薄弱之情形，是參諸司法院釋
    字第775號解釋意旨，不依刑法第47條第1項規定加重其刑。
(三)爰審酌被告提供行動電話門號供他人詐欺取財使用，助長詐
    騙財產犯罪之風氣，且因被告提供行動電話門號，致使執法
    人員難以追查該詐騙集團成員之真實身分，增加告訴人尋求
    救濟之困難，並擾亂金融交易往來秩序，危害社會正常交易
    安全，所為不當，應予懲處，惟念其犯後坦承犯行、態度尚
    可，兼衡其本案犯罪之動機、目的、手段、告訴人所受損失
    之程度，並考量其自陳入監前在中華電信委外公司任職、日
    薪1,300元、需撫養母親、教育程度為高中肄業等一切情狀
    ，量處如主文所示之刑，並諭知易科罰金之折算標準，以示
    懲儆。
三、沒收：　　
(一)按犯罪所得，屬於犯罪行為人者，沒收之。前二項之沒收，
    於全部或一部不能沒收或不宜執行沒收時，追徵其價額，刑
    法第38條之1第1項前段、第3項定有明文。查被告將上開行
    動電話門號之SIM卡以1支門號200元之代價提供予詐欺集團
    成員使用，一次交付5支門號，共獲得1,000元之情，業據被
    告分別於偵訊及本院準備程序中供陳明確，屬被告之犯罪所
    得，爰依前揭規定宣告沒收，於全部或一部不能沒收或不宜
    執行沒收時，追徵其價額。
(二)至被告交付詐欺集團成員之SIM卡5張，雖均係供犯罪所用之
    物，惟均未經扣案，迄今仍均未取回，該等SIM卡可停話作
    廢或重行申辦，該等物品本身價值低微，單獨存在亦不具刑
    法上之非難性，欠缺刑法上重要性，是本院認該等物品並無
    沒收或追徵之必要，爰不予宣告沒收或追徵。
四、依刑事訴訟法第449條第2項、第3項、第450條第1項、第454
    條第2項，逕以簡易判決處刑如主文。
五、如不服本判決，應於判決送達後20日內，向本院合議庭提出
    上訴狀（須附繕本）。　　
中　　華　　民　　國　　111 　年　　3 　　月　　28　　日
                   刑事審查庭    法　官　林慈雁
以上正本證明與原本無異。
如不服本判決，應於判決送達後20日內向本院提出上訴狀（應附
繕本）。
                                  書記官　吳秉翰
中　　華　　民　　國　　111 　年　　3 　　月　　28　　日
附錄本案論罪科刑依據之法條：
中華民國刑法第339條
意圖為自己或第三人不法之所有，以詐術使人將本人或第三人之
物交付者，處5年以下有期徒刑、拘役或科或併科50萬元以下罰
金。
以前項方法得財產上不法之利益或使第三人得之者，亦同。
前二項之未遂犯罰之。 

附件：
臺灣桃園地方檢察署檢察官起訴書
                                    110年度偵字第22397號
　　被　　　告　許竣傑　男　41歲（民國00年00月00日生）
　　　　　　　　　　　　籍設桃園市○○區○○路000號4樓
                        （桃園○○○○○○○○○）
　　　　　　　　　　　　現住桃園市○○區○○路0段000巷000號
　　　　　　　　　　　　國民身分證統一編號：Z000000000號
上列被告因詐欺案件，已經偵查終結，認應提起公訴，茲將犯罪
事實及證據並所犯法條分敘如下：
        犯罪事實
一、許竣傑前於民國109年間因違反毒品危害防制條例案件，經
    臺灣桃園地方法院以108年度桃簡字第3138號判決判處有期
    徒刑2月（2次），定應執行有期徒刑3月，並於109年9月24
    日執行完畢。
二、許竣傑明知社會上詐騙案件層出不窮，可預見將行動電話門號
    交付提供他人使用，足供他人作為詐騙財物之工具，竟不顧
    他人可能遭受財產損害，仍以若有人持以犯罪亦無違反其本
    意之不確定幫助犯意，於109年11月14日下午5時18分許，向址
    設臺北市○○區○○○路0段00號之遠傳電信股份有限公司（下稱
    遠傳電信）台北延三門市申辦行動電話0000000000號預付卡
    門號後，旋即在該門市外以代價新臺幣（下同）200元將上
    開門號之SIM卡交付予社群軟體臉書暱稱「毛」之男子。嗣
    詐欺集團成員取得前開門號後，即與其所屬之詐欺集團成員
    ，共同意圖為自己不法之所有，基於詐欺取財及洗錢之犯意聯
    絡，於109年11月15日晚間8時39分許，以上開門號撥打電話
    予鄭淑，假冒其友人「黃秀琴」，向鄭淑佯稱因合資需用資
    金，請鄭淑借貸其15萬元等語，致鄭淑陷於錯誤，因而依詐
    欺集團成員指示，於翌（16）日中午12時27分許，臨櫃匯款
    15萬元至張宛茜（所涉幫助洗錢等罪嫌，經臺灣士林地方檢
    察署以110年度偵字第9406號為不起訴處分確定）所申辦之
    國泰世華商業銀行帳號0075****2893號帳戶內，隨遭提領一
    空。後因鄭淑察覺有異，報警處理，警方循線始查悉上情。
三、案經鄭淑訴由新北市政府警察局汐止分局報告偵辦。
        證據並所犯法條
一、證據清單及待證事實
編號 證據名稱 待證事實 1 被告許竣傑於偵訊時之供述 被告許竣傑僅坦認於上開時、地，向遠傳電信申辦包括前開門號共5支預付卡門號，且申辦完後旋即以1支門號200元之代價，將該5支門號SIM卡交付予「毛」，「毛」並交付被告1,000元之事實。 2 證人即告訴人鄭淑於警詢時之證述 證明告訴人鄭淑遭某詐欺集團成員以被告所申辦之上開門號詐騙，而匯款前開帳戶之事實。 3 通聯調閱查詢單、遠傳電信110年7月22日遠傳（發）字第11010700997號函檢送之被告名下之遠傳電信門號列表、預付卡申請書各1份 證明被告於110年11月14日下午5時18分許至遠傳電信台北延三門市申辦包括0000000000號共5支預付卡門號之事實。 4 ⑴另案被告張宛茜所申辦之前開國泰世華商業銀行帳戶之客戶資料及交易明細表各1份 ⑵告訴人提供之其合作金庫商業銀行帳戶存摺及交易明細、合作金庫商業銀行匯款申請書代收入傳票、中華電信股份有限公司用戶受信通信紀錄報表、手機通聯及通訊軟體LINE對話紀錄截圖各1份 ⑶內政部警政署反詐騙諮詢專線紀錄表、受理詐騙帳戶通報警示簡便格式表、金融機構聯防機制通報單各1份 證明告訴人遭詐欺集團以上開門號詐騙，而匯款至前開 帳戶之事實。 5 本署檢察官109年度偵字第17643、26604、28289、28287、30320、33484、36118、36545、37045號不起訴處分書1份 證明被告於108年10月初、109年5月間，因將其所申辦之彰化商業銀行、中國信託商業銀行帳戶存摺、提款卡及密碼交付予不熟識之他人，並獲取報酬，而涉犯幫助洗錢等罪嫌，經檢警偵辦後，已能預見為獲得報酬即將自身名義所申辦之金融帳戶或行動電話門號等交付予不熟識之他人，可能會遭詐欺集團作為詐欺等不法行為工具之事實。 
二、論罪：
  ㈠按被告以幫助詐欺取財之意思，參與詐欺取財之構成要件以外
    之行為，核係犯刑法第339條第1項詐欺取財罪嫌之幫助犯，
    請依同法第30條第2項規定，按正犯之刑減輕之。其有如犯
    罪事實欄所載之論罪科刑及執行情形，於受有期徒刑執行完
    畢後，5年內故意再犯本案有期徒刑以上之罪，為累犯，請
    依刑法第47條第1項規定，並參酌司法院大法官釋字第775號
    解釋文及理由書之意旨，裁量是否加重最低本刑。
  ㈡沒收：
    本案被告犯罪所得200元，並未扣案，爰請依刑法第38條之1
    第1項前段、同條第3項之規定，宣告沒收，於全部或一部不
    能沒收或不宜執行沒收時，追徵其價額。
三、依刑事訴訟法第251條第1項提起公訴。
　  此　  致
臺灣桃園地方法院
中　　華　　民　　國　 110　　年　　11　　月　　12　　日
　　　　　　　　　　　　      檢察官  古御詩
本件證明與原本無異
中　　華　　民　　國　 110　　年　　11　　月　　29　　日
                              書記官  陳心怡
所犯法條：　　
中華民國刑法第30條
（幫助犯及其處罰）
幫助他人實行犯罪行為者，為幫助犯。雖他人不知幫助之情者，
亦同。
幫助犯之處罰，得按正犯之刑減輕之。
中華民國刑法第339條
（普通詐欺罪）
意圖為自己或第三人不法之所有，以詐術使人將本人或第三人之
物交付者，處5年以下有期徒刑、拘役或科或併科50萬元以下罰
金。
以前項方法得財產上不法之利益或使第三人得之者，亦同。
前二項之未遂犯罰之。